宣示判決筆錄
原      告  滙豐（台灣）商業銀行股份有限公司

法定代理人  麥康裕  
訴訟代理人  王崇恩  

被      告  王淑芬  
上列當事人間110年度中小字第3827號請求給付簽帳卡消費款事
件，於中華民國110 年11月17日上午9 時30分整在臺灣臺中地方
法院臺中簡易庭宣示判決，出席職員如下：
    法      官  林筱涵
    書  記  官  張峻偉
朗讀案由。
法官朗讀主文宣示判決如下：
    主      文
被告應給付原告新臺幣貳萬捌仟肆佰肆拾伍元，及其中新臺幣  
貳萬參仟伍佰壹拾肆元自民國九十六年八月二十八日起至清償日
止，按週年利率百分之十五計算之利息。
訴訟費用新臺幣壹仟元由被告負擔。
本判決得假執行。 
    事實及理由之要領
一、原告主張：被告前向香港商香港上海滙豐銀行股份有限公司
    （於民國99年5 月1 日依企業併購法有關分割規定，將該銀
    行在臺灣之營業、資產及負債分割予原告）申請信用卡（卡
    號：0000000000000000號）使用，依約被告得持卡於特約商
    店簽帳消費，惟應於當期繳款截止日前向原告全部清償，或
    以循環信用方式繳付最低應繳金額，循環信用利息之計算，
    係將每筆得計入循環信用本金之帳款，自各筆帳款入帳日起
    ，按週年利率15％按日計算至該筆帳款結清之日止。詎被告
    簽帳消費後未依約繳款，迄至96年8 月27日止，尚欠新臺幣
    （下同）28,445元（其中本金23,514元）未為清償。為此，
    爰依信用卡契約之法律關係提起本件訴訟，並聲明如主文第
    1 項所示。
二、上開原告主張之事實，業據其提出行政院金融監督管理委員
    會函、公告、信用卡申請書、信用卡約定條款、應收帳務明
    細、信用卡帳單為證，堪信原告所陳上情為真正，本院即採
    為判決之基礎。被告雖辯稱其對原告主張之債權金額及利率
    部分有異議云云，惟並未具體指出其對何筆消費簽帳款、利
    息及違約金之計算方式有爭議。而經本院核對原告所提信用
    卡約定條款、應收帳務明細及信用卡帳單，被告積欠原告之
    款項確與原告主張之金額相符；且原告請求按週年利率百分
    之15計算消費簽帳款之利息，並未高於信用卡約定條款第15
    條第3項之約定利率百分之19.929，亦符合銀行法第47條之1
     第2 項：「自一百零四年九月一日起，銀行辦理現金卡之
    利率或信用卡業務機構辦理信用卡之循環信用利率不得超過
    年利率百分之十五」之規定，原告請求被告給付如主文第1
    項所示之金額，於法自屬有據。是被告此部分之辯解，委無
    足採。復按債務人無為一部清償之權利，民法第318 條第1 
    項前段定有明文。被告雖又請求依本件原告請求金額23,514
    元之10％結清本件債務云云，原告自無應允之義務，是被告
    此部分所辯，亦無可採。
三、從而，原告依信用卡契約之法律關係，請求被告給付如主文
    第1 項所示之金額，為有理由，應予准許。
四、訴訟費用負擔及假執行宣告之依據：民事訴訟法第78條、第
    436 條之19第1 項、第436 條之20。
　
民事訴訟法第436 條之24第2 項：
對於本判決之上訴，非以違背法令為理由，不得為之。
如對本判決上訴，須於判決送達後20日內向本院提出上訴狀，並
須表明原判決所違背之法令及其具體內容與依訴訟資料可認為原
判決有違背法令之具體事實之上訴理由（均須按他造當事人之人
數附繕本）
中　　華　　民　　國　　110 　年　　11　　月　　17　　日
                  臺灣臺中地方法院臺中簡易庭
                                  法  官  林筱涵
                                  書記官  張峻偉
以上正本證明與原本無異。
中　　華　　民　　國　　110 　年　　11　　月　　17　　日
                                  書記官  張峻偉